臺灣臺南地方法院行政訴訟判決
110年度交字第104號
原      告  葉從明

被      告  臺南市政府交通局

代  表  人  王銘德
上列當事人間因交通裁決事件，原告不服被告所為如附表所示之
裁決書（字號詳同表），提起行政訴訟，本院判決如下：
    主  文
原告之訴駁回。
訴訟費用新臺幣300元由原告負擔。
    事實及理由
一、程序部分
　　本件係原告不服被告依道路交通管理處罰條例第8 條所為之
    裁決提起撤銷訴訟，為行政訴訟法第237 條之1 規定之交通
    裁決事件（條文規定參見附錄，下同），經被告依同法第23
    7 條之4 規定重新審查後，提出答辯狀（副本函送原告）與
    相關資料，經檢視兩造提出理由與證據，認事證已經明確，
    爰依同法第237 條之7 規定，不經言詞辯論，逕為判決。
二、事實概要（參見附表；日時下均以「00.00.00/00:00:00」
    格式）：
　㈠原告駕駛車牌號碼00-0000 號自用小客車（下稱原告小客車
    ），於109.10.11/12:34，沿臺南市東區林森路二段南向車
    道駛至林森路二段與東門路二段交岔路口（下稱系爭交岔路
    口），於林森路二段南向車道路口號誌為紅燈時，跨越林森
    路二段南向車道停止線駛入交岔路口內後，迴轉駛入林森路
    二段北向車道，為正在林森路二段北向車道路邊（約在自該
    交岔路口駛入該北向車道約3 部自小客車車身距離之林森路
    二段18號前之汽車停車格）執行勤務之臺南市政府警察局第
    一分局（下稱舉發機關）東門派出所員警（下稱舉發單位）
    攔停製單舉發（單號參見附表）。
　㈡原告不服舉發提起申訴請求撤銷違規通知單，經被告向舉發
    機關查證後，函覆舉發機關舉發無違誤，並指定新到案日期
    請原告限期繳款或到案。
　㈢原告不服到案申請製發裁決書，由被告機關依道路交通管理
    處罰條例等規定（參見附表裁決書記載法條），作成本件裁
    決書（文號參見附表，下稱系爭裁決書）送達原告，原告於
    法定期限內，提起本件行政訴訟。
三、原告主張
  ㈠原告迴車未構成闖紅燈
　　①系爭交岔路口並非道路交通安全規則第106 條規定之禁止
    迴車路口，是在該路口可迴車。②依交通部82.04.22交路字
    第009811號函之闖紅燈認定標準，如超越停止線即視為闖紅
    燈並非道路交通管理處罰條例立法精神，視為闖紅燈行為前
    提，必須行為人主觀上「車輛無視於紅燈警示，有穿越路口
    之意圖或企圖」，否則應視為不遵守標線指示之違規行為。
    另各路口相關標線，在足以妨礙人、車通行之風險高、低考
    量下有不同之劃設。③本件系爭交岔路口之林森路二段南向
    車道停止線與前方行人穿越道距離有340 公分，原告於該路
    口迴轉時，除慢速迴轉外，亦未跨越至行人穿越道上，是原
    告主觀上並無闖紅燈意圖，自不構成闖紅燈。
　㈡本件被告未提出證據證明原告有違法事實，是系爭裁決書係
    有違誤。爰聲明：系爭裁決書撤銷。　
四、被告答辯
  ㈠關於路口範圍與闖紅燈之定義
　⒈依交通部62.07.14交路字第12815號、67.05.18交路字第0534
    1號函釋，有關「路口範圍」，如交岔路口設有號誌燈者，
    自燈柱起算；劃有停止標線者，自停止標線起算；劃設有停
    止線而又有燈光號誌兩種設施之交岔路口應自停止線起算。
　⒉另依道路交通標誌標線號誌設置規則第170 、206 條關於「
    停止線」、「紅燈」規定，車輛於面對圓形紅燈即不得超越
    停止線或進入路口，依交通部82.04.22交路字第009811號函
    釋之闖紅燈樣態，於紅燈穿越停止線進入交岔路口後以直行
    、轉彎、迴轉至銜接路口，均屬闖紅燈行為。
　㈡原告違規行為之認定
　⒈依員警密錄器影像錄得之原告經警攔停後之對話內容，原告
    於林森路二段南向車道路口號誌為紅燈時，穿越路口停止線
    迴轉駛入林森路二段北向車道，已影響路口內行車及行人穿
    越道安全，依前述闖紅燈定義，自屬闖紅燈之行為。
　⒉另本件係員警當場攔停舉發案件，經員警就違規事實以職務
    報告陳述明確，且依員警密錄器影像之對話內容，可證明原
    告確有於路口號誌為紅燈時穿越停止線迴轉至對向車道之行
    為，是本件原告違規之事證明確，並非原告主張之無證據可
    證明其違規行為。
　㈢本件原告違規事實明確，舉發機關依法舉發、被告依法裁決
    均無違誤，爰聲明：駁回原告之訴。
五、本院判斷　　　　　　
　㈠被告依答辯狀所載之事證，認定原告有系爭違規行為及以答
    辯狀所據之法令與理由指駁原告之主張，經核並無違誤，茲
    引用上開答辯理由，另補充如下：
　⒈原告於經警攔停後坦承於林森路二段南向車道路口號誌為紅
    燈時迴轉至對向北向車道之事實，查與員警職務報告所載舉
    發情節相符，並有員警密錄器影像可佐，而原告於起訴狀就
    其有該紅燈穿越停止線迴轉之行為並不爭執（僅爭執依法令
    是否構成闖紅燈），是系爭舉發通知單與系爭裁決書就舉發
    與裁處事實係屬實在。
　⒉依道路交通標誌標線號誌設置規則第170 、206 條之規定，
    「停止線，用以指示行駛車輛停止之界限，車輛停止時，其
    前懸部分不得伸越該線」、「車輛面對圓形紅燈表示禁止通
    行，不得超越停止線或進入路口」，是車輛於紅燈時仍穿越
    停止線駛入交岔路口內駛至銜接車道行為（直行、轉彎、迴
    轉），因均屬闖越紅燈後行經交岔路口繼續行車之行駛行為
    ，自均構成闖紅燈行為，交通部82.04.22交路字第009811號
    函釋、修正該函之同部109.11.02 交路字第1095008804號函
    亦均為相同函釋。
　⒊本件原告於紅燈穿越停止線迴轉至對向車道之行車動態，已
    屬闖越紅燈駛入交岔路口內駛至銜接路口之行為，客觀上已
    構成闖紅燈行為，主觀上亦知悉該操控駕駛行為，自該當闖
    紅燈之行為要件。至於，其對法令錯誤認知或主張，依行政
    罰法第8 條之「不得因不知法規而免除行政處罰責任。但按
    其情節，得減輕或免除其處罰」規定，並不得免除其行政處
    罰責任，且因紅燈與停止線規範，查屬國民日常生活均知之
    基本道路交通規則，自無本條項之減輕或免除處罰之適用餘
    地。
　⒋另原告雖主張林森路二段南向車道路口之停止線與行人穿越
    道距離達3.4 公尺，其未駛至行人穿越道云云，然以，關於
    停止線與路口內行人穿越道間之距離劃設原則，於道路交通
    標誌標線號誌設置規則第170 條第2 項後段定有明文（「與
    行人穿越道線同時設置者，兩者淨距以一公尺至三公尺為原
    則，如受實際情形限制，得酌予加大淨距」），是該路口之
    兩者間距縱使逾3 公尺，除未違反設置規則外，該兩者之間
    距規定，並未變更紅燈、停止線於該規則規範（即該規則中
    並未有因該設立間距而有允許得於紅燈跨越停止線之例外規
    定），其仍應遵守紅燈、停止線之規範，是其就此主張，自
    屬無據。
　㈡依上開違規事證、違規行為法定罰、本件舉發與裁處過程、
    到案情況，被告機關依違反道路交通管理事件統一裁罰基準
    及處理細則規定為本件裁處，並無違誤處。
六、結論：本件系爭裁決書，查無違誤，原告訴請撤銷，為無理
    由，應予駁回。
七、訴訟費用負擔：　　
　　本件為原告敗訴之判決，依行政訴訟法第98條第1 項規定，
    由原告負擔訴訟費用，另依同法第237 條之8 第1 項規定，
    確定其訴訟費用額為300 元（已由原告繳納）。
八、從而，本件原告之訴為無理由，依行政訴訟法第195條第1 
    項後段、第236條、第98條第1項前段、第237條之8第1項、
    第237條之9第1項，判決如主文。　　　　
中　　華　　民　　國　　111 　年　　11　　月　　8 　　日
　　　　　　　　　行政訴訟庭　法　官　陳世旻　
附表：     日期 事件 內容要旨  109.10.11 違規行為（原告遭攔停後舉發影像） 【被告答辯狀與舉發員警陳報之攔停後密錄器影像要旨】 ．109.11.24南市警一交字第1090602761號函檢附員警答辯書 ．110.05.07南市警一交字第1100239616號函檢附員警答辯書 ．員警陳述密錄器影像要旨（經被告答辯要旨援引） 　12:36:08員警表示會依規定舉發闖紅燈，原告要求警方改開未攜帶行照 　12:36:21原告以都是警眷為由推託 　12:36:32原告表示自己未注意號誌 　12:36:41原告稱前面的「紅燈」主觀認為是沒有車的 　12:36:46原告表示因為對向車道林森路二段北向車道當時無車輛故紅燈迴轉不會造成他人危險 　12:36:57員警詢問紅燈亮起時該如何處置，原告表示應停止 　12:37:03原告稱雖越過停止線迴轉但未有直行行為 　12:38:39原告要求警方改開未帶駕照，惟原告行照駕照皆拿在手上   違規通知單  【臺南市○○○○○○○○○道路○○○○○○○○○○ ○○○○號：掌電字第SYAE90126號 　告發類別：當場舉發 ．車    號：00-0000 自用小客車（車主：葉從明） ．違規時間：109.10.11/12:34   違規路段：東區東門林森路口 　違規事實：闖紅燈 ．違反法條：道路交通管理處罰條例第53條第1項 ．到案處所：臺南市政府裁決中心臺南辦公室   到案日期：109.11.10 ．填單日期：109.10.11（簽收正常）  109.11.17 109.11.24 110.03.16 原告違規陳述 （未據被告提供）   被告查證舉發事實 ．被告函查函：109.11.17南市交裁字第1091392376號函 ．舉發單位查復函：109.11.24南市警一交字第1090602761號函 　要旨：員警目擊原告紅燈違規迴轉攔停舉發，舉發並無違誤   被告查復函 ．被告查復函：110.03.16南市交裁字第1100328237號函 　要旨：依交通部62.07.14、67.05.18交路字第12815、05341號函就路口範圍之界定、同部82.04.22交路字第009811號函就闖紅燈之認定，原告於紅燈穿越停止線駛入路口內迴轉，構成闖紅燈行為。 　另依法務部91.10.24法律字第0910037755號函，道路交通管理處罰條例第7條之2第1項第1至5款之逕行舉發違規行為，並不以需由科學儀器舉發為要件，是員警目擊違規攔停後舉發，程序已較逕行舉發周全，更不以需由科學儀器舉發為要件。 ．另定到案日期110.04.30，請原告依限繳款或到案申請製發裁決書。  110.04.28 【聲明撤銷標的】 ．系爭裁決書 ．裁決日．送達日 【臺南市○○○○○○○道路○○○○○○○○○○ ○○○○號：南市交裁字第78-SYAE90126號 ．受處分人：葉從明   車種牌號：8J-1238 自用小客車 ．違規時間：109.10.11/12:34   違規地點：台南市東區東門、林森路口 ．應到案日：109.11.10 ．舉發事實：駕車行經有燈光號誌管制之交岔路口闖紅燈 　舉發法條：道路交通管理處罰條例第53條第1項 ．處罰主文： 　罰鍰新臺幣2700元整，並記違規點數3點，罰鍰限於110.05.28前繳納。   上開罰鍰逾期不繳納者，依法移送強制執行。 ．簡要理由： 　受處分人於上開時間.地點被舉發違規事實，係違反道路交通管理處罰條例第63條第1項.第53條第1項之規定。 　逾期不繳納罰鍰者，應依同條例第65條第1項第3款規定處分。 　依違反道路交通管理事件統一裁罰基準及處理細則第41條.第43條.第44條及第67條規定裁決. ．裁決日期：110.04.28 ．送達日期：110.04.28  110.05.18 本件繫屬日 原告起訴狀／本院收文日 
上為正本係照原本作成。
如不服本判決，應於判決送達後20日內，向本院提出上訴狀並表
明上訴理由（原判決所違背之法令及其具體內容或依訴訟資料可
認為原判決有違背法令之具體事實），其未載明上訴理由者，應
於提出上訴後20日內向本院補提理由書（上訴狀及上訴理由書均
須按他造人數附繕本，如未按期補提上訴理由書，則逕予駁回上
訴），並應繳納上訴裁判費新臺幣750元。
中　　華　　民　　國　　111 　年　　11　　月　　9 　　日
　　　　　　　　　　　　　　　書記官　林怡芳
附錄：     道路交通管理處罰條例    【處罰條文部分】 第 53 條（同民國 94 年 12 月 28 日） ．汽車駕駛人，行經有燈光號誌管制之交岔路口闖紅燈者，處新臺幣一千八百元以上五千四百元以下罰鍰。 ．前項紅燈右轉行為者，處新臺幣六百元以上一千八百元以下罰鍰。 　 第 63 條（同民國 107 年 06 月 13 日） ．汽車駕駛人有下列各款所列條款之一者，除依原條款處罰鍰外，並予記點： 　一、有第三十三條第一項、第二項、第三十八條第一項、第四十條、第四十五條、第四十七條第一款至第三款、第四十八條、第四十九條或第六十條第二項第一款、第二款情形之一者，各記違規點數一點。 　二、有第二十九條第一項第一款至第四款、第二十九條之二第一項、第二項、第四項、第三十條第一項第一款、第二款情形之一者，各記違規點數二點。 　三、有第四十三條、第五十三條或第五十三條之一情形之一者，各記違規點數三點。 ．依前項各條款，已受吊扣或吊銷駕駛執照處分者，不予記點。 ．汽車駕駛人在六個月內，違規記點共達六點以上者，吊扣駕駛執照一個月；一年內經吊扣駕駛執照二次，再違反第一項各款所列條款之一者，吊銷其駕駛執照。    【相關程序條文部分】 第 9 條（同民國 104 年 01 月 07 日；節錄第1 項） ．本條例所定罰鍰之處罰，受處罰人接獲違反道路交通管理事件通知單後，於三十日內得不經裁決，逕依第九十二條第四項之罰鍰基準規定，向指定之處所繳納結案；不服舉發事實者，應於三十日內，向處罰機關陳述意見；其不依通知所定期限前往指定處所聽候裁決，且未依規定期限繳納罰鍰結案或向處罰機關陳述意見者，處罰機關得逕行裁決之。 　 第 92 條（同民國 101 年 05 月 30 日；節錄第4 項） ．本條例之罰鍰基準、舉發或輕微違規勸導、罰鍰繳納、向處罰機關陳述意見或裁決之處理程序、分期繳納之申請條件、分期期數、不依限期繳納之處理、分期處理規定及繳納機構等事項之處理細則，由交通部會同內政部定之。    本條例相關行政法規與函釋     道路交通安全規則    第 102 條（同民國 107 年 12 月 24 日；節錄第1 項第1 、5  款） ．汽車行駛至交岔路口，其行進、轉彎，應依下列規定： 　一、應遵守燈光號誌或交通指揮人員之指揮，遇有交通指揮人員指揮與燈光號誌並用時，以交通指揮人員之指揮為準。 　五、左轉彎時，應距交岔路口三十公尺前顯示方向燈或手勢，換入內側車道或左轉車道，行至交岔路口中心處左轉，並不得占用來車道搶先左轉。 　　　 第 106 條 ．汽車迴車時，應依下列規定： 　一、在設有彎道、坡路、狹路、狹橋、隧道標誌之路段或鐵路平交道不得迴車。 　二、在設有禁止迴車標誌或劃有分向限制線，禁止超車線、禁止變換車道線之路段，不得迴車。 　三、禁止左轉路段，不得迴車。 　四、行經圓環路口，除設有專用迴車道者外，應繞圓環迴車。 　五、汽車迴車前，應暫停並顯示左轉燈光或手勢，看清無來往車輛，並注意行人通過，始得迴轉。 　六、聯結車不得迴轉。    道路交通標誌標線號誌設置規則    第 170 條（民國 106 年 06 月 14 日） ．停止線，用以指示行駛車輛停止之界限，車輛停止時，其前懸部分不得伸越該線。本標線設於已設有「停車再開」標誌或設有號誌之交岔路口，鐵路平交道或行人穿越道之前方及左彎待轉區之前端。 ．本標線為白實線，寬三○至四○公分，依遵行方向之路面寬度劃設之。與行人穿越道線同時設置者，兩者淨距以一公尺至三公尺為原則，如受實際情形限制，得酌予加大淨距。 ．本標線之前得加繪黃色「越線受罰」標字。 ．本標線設置圖例如下：圖一　直交路口（圖略）　圖二　斜交路口（圖略）  第 206 條（同民國 78 年 12 月 15 日；節錄第4、5 款） ．行車管制號誌各燈號顯示之意義如左： 　四、圓形黃燈       圓形黃燈用以警告車輛駕駛人及行人，表示紅色燈號即將顯示，屆時將失去通行路權。 　五、圓形紅燈 　　㈠車輛面對圓形紅燈表示禁止通行，不得超越停止線或進入路口。 　　㈡車輛面對與圓形紅燈同亮之箭頭綠燈時，得依箭頭綠燈之指示行進。 　　㈢在未設行人專用號誌之處，行人面對圓形紅燈時，不管有無箭頭綠燈皆禁止通行。    【闖紅燈、路口範圍之相關行政函釋】    【交通部67.05.18.交路字第05341號函】（路口範圍） ．全文：    　一、劃設有停止線而又有燈光號誌兩種設施之交岔路口應自停止線起算。 　二、一般交岔路口未劃設停止線，又無裝設號誌燈，其路口範圍通常係指人行道白線或路面邊線之延長或連接線所圍之面積。  【交通部82.04.22.交路字第009811號函】（闖紅燈） ．要旨：交通部八十二年三月廿七日研商闖紅燈認定標準會議紀錄 ．本文： 　一、有關「闖紅燈」行為之認定，於「道路交通管理處罰條例」中並未見相關之解釋。另依「道路交通標誌標線號誌設置規則」第一百七十條第一項「停止線用以指示行駛車輛停止之界限，車輛停止時，其前懸部分不得伸越該線。」及同規則第二百零六條第一項第五款「車輛面對圓形紅燈表示禁止通行，不得超越停止線或進入路口。」若據此認定超越停止線即為闖紅燈，則一般大眾恐難以接受，亦非「道路交通管理處罰條例」當初立法精神。 　二、為促使駕駛人回歸於對標線之認知，同時兼顧執法技術層面與大眾接受程度，茲將面對圓形紅燈時超越停止線或闖紅燈之認定敘述如后提供參考： 　  ㈠車輛面對圓形紅燈時仍逕予穿越路口至銜接路段，含左轉、直行、迴轉及右轉（依箭頭綠燈允許行駛者除外）即視為闖紅燈之行為。 　　㈡有繪設路口範圍者：車輛無視於紅燈警示，有穿越路口之意圖，而車身已伸入路口範圍亦視同闖紅燈；若僅伸越停止線而未達路口範圍者，則視為不遵守標線指示。（可以處罰條例第六十條第三項之規定處分之） 　  ㈢無繪設路口範圍者：以車輛無視於紅燈號誌，而有穿越路口之企圖，其車身並已伸越停止線並足以妨害其他方向人（若有行人穿越道）、車通行者亦以闖紅燈論處；若僅車身伸越停止線則以不遵守標線指示視之。 　　㈣目前交岔路口已繪設網狀黃線區者暫以該範圍視作路口，未繪設者請公路主管機關依內政部警政署六十五年二月十六日警署交字第００二四九號函之規定（如附件）視路況車況繪設路口範圍。     ㈤另路口設有照相設施者並請有關單位依會議結論之認定標準配合調整以更能明確認定。 　　　 【交通部109.11.02交路字第1095008804號函】（闖紅燈、路口範圍） ．主旨：檢送本部109年6月30日召開研商「闖紅燈行為之認定原則」會議紀錄如附件，請查照。 ［附件］研商「闖紅燈行為之認定原則」會議紀錄 　柒、會議結論 　一、道路交通管理處罰條例有關闖紅燈行為之認定，本部前曾以82年4 月22日交路字第009811號函示面對圓形紅燈時超越停止線或闖紅燈之認定原則，經本次會議討論決議該函示應有檢討之需要，爰為促使駕駛人回歸於對標誌、標線之認知，同時兼顧執法技術層面與大眾接受程度，修正車輛「闖紅燈」行為之認定如下： 　　㈠車輛面對紅燈亮起後，仍超越停止線至銜接路段，含左轉、直行、迴轉及右轉（依箭頭綠燈允許行駛者除外），即視為闖紅燈之行為。 　　㈡車輛面對紅燈亮起後，車身仍超越停止線並足以妨害其他方向人（若有行人穿越道）、車通行亦視同闖紅燈；若僅前輪伸越停止線者，則視為不遵守標線指示。 　　㈢於機慢車左（右）轉待轉區線之駕駛人未俟其行向之號誌允許直行時，仍直行至銜接路段，即視為闖紅燈之行為。 　　㈣機、慢車駕駛人面對圓形紅燈，以牽引（騎乘）方式至其他非為紅燈號誌行向之道路後繼續騎乘，即視為闖紅燈之行為。 　　㈤車輛面對號誌非為紅燈時，已超越停止線，不視為闖紅燈，惟倘該車輛係屬遇有前行或轉彎之車道交通擁塞而逕行駛入交岔路口內，致號誌轉換後仍未能通過，致妨礙其他車輛通行者，則有道路交通管理處罰條例第58條第3 款規定之適用。 　　㈥車輛於號誌非為紅燈時，超越停止線等待左轉，惟對向來車眾多，俟各行向號誌為紅燈時，轉至銜接路段，不視為闖紅燈且未違反道路交通管理處罰條例相關規定。 　二、有關民眾提供檢舉影片，顯示在路口範圍內行駛之被檢舉車輛，其行向之號誌為圓形紅燈，該車仍穿越路口至銜接路段是否應舉發闖紅燈之情，認應依個案實際情節（車輛超越停止線時之號誌燈號），據以判斷認定為宜。 　三、車輛於紅燈亮起前通過停止線，僅因橫向車流阻隔或因路口範圍甚大等，而於紅燈後仍停等於路口範圍，並俟他向車流減少或空隙之時，逕予穿越路口至街接路段，該行為不列為闖紅燈態樣。 　四、有關本部67年5月18日交路字第05341號及62年7月14日交路字第12815號函訂道路交通管理處罰條例中之路口範圍，經本次會議討論認為可依據市區道路及附屬工程設計規範及公路路線設計規範之平面交叉口範圍修正如下： 　　㈠劃有停止線者，自停止標線劃設後（不含截角）所涵蓋之路面。 　　㈡未劃停止線者，以道路或人行道邊緣虛擬連接線以外 5 公尺劃設後（不含截角）所涵蓋之路面。    違反道路交通管理事件統一裁罰基準及處理細則     【違反道路交通管理事件統一裁罰基準表】    【第53條】（109.10.11 行為時本項「109.02.27 版」同現行「111.07.29 版」） ．違反事件：汽車駕駛人，行經有燈光號誌管制之交岔路口闖紅燈 ．處罰法條：第53條第1 項（法定罰鍰：1800元-5400元） 　          第63條第1 項第3 款（記違規點數3 點） ．裁罰基準：（依繳款或到案係在應到案日期限內或逾應到案日期限後之各期期間之罰鍰裁罰基準）   ．於期限內      ：①機車1800元　②小型車2700元  ③大型車3600元  ④載運危險物品車輛5400元   ．逾30日內      ：①機車1900元　②小型車2900元  ③大型車3900元  ④載運危險物品車輛5400元 　．逾30日至60日內：①機車2300元　②小型車3500元  ③大型車4600元  ④載運危險物品車輛5400元 　．逾60日以上    ：①機車2700元　②小型車4000元  ③大型車5400元  ④載運危險物品車輛5400元 ．備　　註：記違規點數3 點    【相關程序條文】 第 12 條（民國 111 年 04 月 28 日修正公布；增訂第6 項） ．行為人有下列情形之一，而未嚴重危害交通安全、秩序，且情節輕微，以不舉發為適當者，交通勤務警察或依法令執行交通稽查任務人員得對其施以勸導，免予舉發： 　一、有本條例第十四條第二項第二款、第二十五條第二項、第三十一條第五項、第三十一條之一第三項、第四十一條、第四十四條第一項第一款、第三款至第七款、第五十二條、第六十九條第二項、第七十一條、第七十二條第一項、第七十三條第一項第一款至第三款、第五款、第七十四條第一項、第七十六條第一項、第二項、第八十一條、第八十二條第一項第一款或第八十四條之情形。 　二、駕駛四輪以上汽車於號誌燈號變換之際，因未能依號誌指示及時停止，致前懸部分伸越在機車停等區內，惟前輪尚未進入該停等區內。 　三、駕駛汽車於號誌燈號變換之際，因未能依號誌指示及時停止，致前懸部分伸越停止線，惟前輪尚未超越該停止線。 　四、駕駛大型車輛在多車道右轉彎，因車輛本身、道路或交通狀況等限制，如於外側車道顯無法安全完成，致未能先駛入外側車道。 　五、駕駛汽車因上、下客、貨，致有本條例第五十五條之情形，惟尚無妨礙其他人、車通行。 　六、深夜時段（零至六時）停車，有本條例第五十六條第一項之情形。但於身心障礙專用停車位違規停車或停車顯有妨礙消防安全之虞，或妨礙其他人車通行經人檢舉者，不在此限。 　七、駕駛汽車因交通管制設施設置不明確或受他物遮蔽，致違反該設施之指示。 　八、駕駛汽車在交通管制設施變換之處所，致無法即時依變換後之設施指示行駛。 　九、駕駛汽車隨行於大型車輛後方，因視線受阻，致無法即時依標誌、標線、號誌之指示行駛。 　十、駕駛汽車因緊急救護傷患或接送身心障礙者上、下車，致違反本條例規定。 　十一、駕駛汽車行車速度超過規定之最高時速未逾十公里。 　十二、駕駛汽車或慢車經測試檢定，其吐氣所含酒精濃度超過規定之標準值未逾每公升零點零二毫克。 　十三、駕駛汽車裝載貨物超過核定之總重量或總聯結重量，未逾百分之十。 　十四、駕駛汽車因閃避突發之意外狀況，致違反本條例規定。 　十五、因客觀具體事實，致違反本條例規定係出於不得已之行為。 　十六、其他經交通部及內政部會商核定之情形。 ．行為人發生交通事故有前項規定行為，除本條例第十四條第二項第二款、第二十五條第二項、第六十九條第二項或第七十一條之情形外，仍得舉發。 ．執行前二項之勸導，依下列規定辦理： 　一、應先斟酌個案事實、違反情節及行為人之陳述，是否符合得施以勸導之規定。 　二、對得施以勸導之對象，應當場告知其違規事實，指導其法令規定與正確之駕駛或通行方法，並勸告其避免再次違反。 　三、施以勸導時，應選擇於無礙交通之處實施，並作成書面紀錄，請其簽名。 ．對於不聽勸導者，必要時，仍得舉發，並於通知單記明其事件情節及處理意見，供裁決參考。 ．第一項及第二項之情形，有客觀事實足認無法當場執行勸導程序時，得免予勸導。 ．前五項規定，於舉發本條例第七條之一民眾檢舉案件時，準用之。　　　　　     【裁決書記載法條】 第 41 條（同民國 95 年 06 月 30 日；節錄第1 、2 、4 項） ．本條例所定罰鍰之處罰事件已依限期到案，除有繼續調查必要外，其有下列情形之一者，得不經裁決逕依基準表期限內自動繳納之規定收繳罰鍰結案： 　一、行為人對舉發事實承認無訛。 　二、行為人委託他人到案接受處罰。 ．行為人逾指定應到案日期後到案，而有前項第一款、第二款情形者，得逕依基準表逾越繳納期限之規定，收繳罰鍰結案。 ．處罰機關對於非屬第一項情形之案件，或行為人到案陳述不服舉發者，應使用違反道路交通管理事件裁決書裁決之。 　 第 43 條（同民國 95 年 06 月 30 日；節錄第1 項、第2 項本文） ．違反道路交通管理事件之裁決，應參酌舉發違規事實、違反情節、稽查人員處理意見及受處分人陳述，依基準表裁處，不得枉縱或偏頗。 ．違反道路交通管理事件裁決書處罰主文欄，應依基準表記明處罰種類，並依下列規定填註：  第 44 條（同民國 96 年 09 月 21 日；節錄第1 項） ．違反道路交通管理事件行為人，未依規定自動繳納罰鍰，或未依規定到案聽候裁決，處罰機關應依基準表於通知單送達且逾越應到案期限六十日之三個月內，逕行裁決之。但警察機關管轄部分，應於通知單送達且逾越應到案期限之三個月內，逕行裁決之。  第 67 條（同民國 108 年 06 月 28 日；節錄第1 項第1 款、第2 項） ．違反道路交通管理事件，受處分人於法定救濟期間經過後或訴訟經法院駁回確定後，而不繳納罰鍰或不繳送汽車牌照、駕駛執照或執業登記證者，依下列規定處理：   一、罰鍰不繳者，依法移送強制執行。 ．依前項各款所為之處罰事項及繳納（送）期限，均應於裁決書處罰主文內填記明確。　　  行政罰法    第 8 條（同民國 94 年 02 月 05 日） ．不得因不知法規而免除行政處罰責任。但按其情節，得減輕或免除其處罰。    行政訴訟法    第 98 條（同民國 96 年 07 月 04 日；節錄第1 項） ．訴訟費用指裁判費及其他進行訴訟之必要費用，由敗訴之當事人負擔。但為第一百九十八條之判決時，由被告負擔。  第 195 條（同民國 87 年 10 月 28 日） ．行政法院認原告之訴為有理由者，除別有規定外，應為其勝訴之判決；認為無理由者，應以判決駁回之。 ．撤銷訴訟之判決，如係變更原處分或決定者，不得為較原處分或決定不利於原告之判決。  第 236 條（同民國 100 年 11 月 23 日） ．簡易訴訟程序除本章別有規定外，仍適用通常訴訟程序之規定。 　 第 237-1 條（同民國 110 年 06 月 16 日） ．本法所稱交通裁決事件如下： 　一、不服道路交通管理處罰條例第八條及第三十七條第六項之裁決，而提起之撤銷訴訟、確認訴訟。 　二、合併請求返還與前款裁決相關之已繳納罰鍰或已繳送之駕駛執照、計程車駕駛人執業登記證、汽車牌照。 ．合併提起前項以外之訴訟者，應適用簡易訴訟程序或通常訴訟程序之規定。 ．第二百三十七條之二、第二百三十七條之三、第二百三十七條之四第一項及第二項規定，於前項情形準用之。  第 237-4 條（同民國 100 年 11 月 23 日） ．地方法院行政訴訟庭收受前條起訴狀後，應將起訴狀繕本送達被告。 ．被告收受起訴狀繕本後，應於二十日內重新審查原裁決是否合法妥當，並分別為如下之處置： 　一、原告提起撤銷之訴，被告認原裁決違法或不當者，應自行撤銷或變更原裁決。但不得為更不利益之處分。 　二、原告提起確認之訴，被告認原裁決無效或違法者，應為確認。 　三、原告合併提起給付之訴，被告認原告請求有理由者，應即返還。 　四、被告重新審查後，不依原告之請求處置者，應附具答辯狀，並將重新審查之紀錄及其他必要之關係文件，一併提出於管轄之地方法院行政訴訟庭。 ．被告依前項第一款至第三款規定為處置者，應即陳報管轄之地方法院行政訴訟庭；被告於第一審終局裁判生效前已完全依原告之請求處置者，以其陳報管轄之地方法院行政訴訟庭時，視為原告撤回起訴。 　　　　　 第 237-5 條（同民國 100 年 11 月 23 日；節錄第1 項第1 、2 款） ．交通裁決事件，按下列規定徵收裁判費： 　一、起訴，按件徵收新臺幣三百元。 　二、上訴，按件徵收新臺幣七百五十元。  第 237-7 條（同民國 100 年 11 月 23 日） ．交通裁決事件之裁判，得不經言詞辯論為之。  第 237-8 條（同民國 100 年 11 月 23 日） ．行政法院為訴訟費用之裁判時，應確定其費用額。 ．前項情形，行政法院得命當事人提出費用計算書及釋明費用額之文書。 　　 第 237-9 條（同民國 100 年 11 月 23 日；節錄第1 項） ．交通裁決事件，除本章別有規定外，準用簡易訴訟程序之規定。